【裁判字號】    97,易,273
【裁判日期】    970314
【裁判案由】    竊盜
【裁判全文】
臺灣彰化地方法院刑事判決        九十七年度易字第二七三號
公  訴  人  臺灣彰化地方法院檢察署檢察官
被      告  甲○○
                    （另案在臺灣彰化監獄彰化分監執行中）
上列被告因竊盜案件，經檢察官提起公訴（九十七年度偵字第九
五五號），本院判決如下：
    主  文
甲○○踰越安全設備、牆垣竊盜，處有期徒刑拾月。
    事  實
一、甲○○因缺款，竟興起竊取他人所有物品以變賣得款之意，
    乃基於竊盜之為自己不法所有意圖之犯意，於民國九十七年
    一月二十五日下午七時許，在乙○○所承租（起訴書誤載為
    乙○○所有）經營、址設彰化縣和美鎮○○路二二二巷一０
    二號工廠（無人住居其內），以先自與上址工廠之外圍圍牆
    連接而具有防閑作用、屬安全設備之鐵窗內之鐵條間隔進入
    ，再自上址內之廠房圍牆原已有破洞處爬入該廠房內，徒手
    搬取乙○○所有之鋅合金塊，再由上開廠房圍牆破洞爬出後
    ，復自前開外圍圍牆鐵窗間隔出去，並將所竊得之鋅合金先
    行藏放在附近偏僻草叢內，再行接續以上開踰越安全設備、
    牆垣之同一方式，再行進入前開廠房內竊取鋅合金，每次約
    徒手竊取五、六塊鋅合金，共接續竊取十餘次，合計竊得鋅
    合金八十塊（總重約一千零四十公斤，價值約新臺幣八、九
    萬元）。嗣其於翌日即九十七年一月二十六日上午十時三十
    分許，偕同真實姓名、年籍均不詳、綽號「阿貴」、「胡仔
    」之成年男子二人（前開二人對上揭竊盜行為，事前並不知
    情而未參與），至前開藏放地點載運上開所竊得之鋅合金八
    十塊前往變賣地點之途中，在彰化縣伸港鄉○○路○段四七
    七號前，為警當場查獲，而前開綽號「阿貴」、「胡仔」之
    成年男子二人則乘隙逃逸，警方並當場起獲上開鋅合金八十
    塊扣案（已由警方發還與乙○○之胞兄丙○○領回）。
二、案經彰化縣警察局和美分局報請臺灣彰化地方法院檢察署檢
    察官偵查起訴。
    理  由
一、本案被告甲○○所犯係屬刑事訴訟法第三百七十六條第二款
    所列之罪，本院爰依同法第二百八十四條之一之規定行獨任
    審判。又本件有關以下所引用被告以外之人於審判外之言詞
    或書面陳述，而不符合刑事訴訟法第一百五十九條之一至第
    一百五十九條之四之規定者，業經公訴人及被告於本院審理
    時明示同意作為證據，且均經本院於審理時當庭直接提示而
    為合法之調查，公訴人及被告均未於言詞辯論終結前聲明異
    議，本院審酌前開證據作成或取得之狀況，並無非法或不當
    取證之情事，且亦無顯不可信之情況，故認為適當而均得以
    作為證據，是前開證據依刑事訴訟法第一百五十九條之五之
    規定，均具有證據能力，先予敘明。
二、訊據被告對於上揭事實坦承不諱，且有證人即被害人乙○○
    之兄丙○○於警詢之證述在卷可憑。又被告於本院訊問時，
    自承其係因缺款始為上開竊盜行為，足認被告主觀上確有為
    自己不法所有之竊盜意圖。此外，復有贓物認領保管單一件
    及照片五幀在卷可佐，本件事證明確，被告犯行洵足認定。
三、核被告所為，係犯刑法第三百二十一條第一項第二款之踰越
    安全設備、牆垣竊盜罪（本案被告竊盜之際，係先自與上開
    工廠圍牆連接而屬安全設備之鐵窗間隔進入後，再由其內廠
    房之圍牆破洞進入等情，已據被告於本院審理時供承綦詳；
    公訴人起訴書認被告係涉犯刑法第三百二十一條第一項第二
    款之踰越牆垣竊盜罪，容有誤會，其竊盜之加重條件應予擴
    張為併有踰越安全設備之情形）。又被告係於密接之時間，
    在同一地點，先、後十餘次竊取同一被害人乙○○所有之鋅
    合金共計八十塊得逞，係屬單一竊盜行為之接續進行，故應
    僅論以刑法第三百二十一條第一項第二款之踰越安全設備、
    牆垣竊盜之一罪。爰審酌被告之素行、犯罪之動機、目的係
    為圖一己之私利、竊盜之手段、竊取之財物價值、對被害人
    乙○○所生之損害及被告犯罪後之態度等一切情狀，量處如
    主文所示之刑（本院酌以上情，認公訴人於本院審理時對被
    告求刑有期徒刑一年，及被告於審理時表示希望本院量處其
    有期徒刑六月或八月等語，各稍有過重或過輕之情事，併予
    敘明），以示懲儆。另中華民國九十六年罪犯減刑條例固已
    於九十六年七月四日公布，並自同年七月十六日生效施行，
    惟依上開條例第二條第一項之規定，必須犯罪在九十六年四
    月二十四日以前者，始有該條例減刑規定之適用；而本案被
    告之犯罪時間並非在九十六年四月二十四日之前，自無上開
    減刑條例適用之餘地，附此敘明。
據上論斷，應依刑事訴訟法第二百九十九條第一項前段，刑法第
三百二十一條第一項第二款，判決如主文。
本案經檢察官吳芙如到庭執行職務
中    華    民    國  九十七  年    三    月    十四  日
                        刑事第八庭    法  官  李雅俐
以上正本證明與原本無異。
如不服本判決，應於判決送達後10日內，向本院（切勿逕送臺灣
高等法院臺中分院）提出上訴狀，上訴書狀應「敘述具體上訴理
由」，並按他造當事人之人數附繕本。
告訴人或被害人對於判決如有不服具備理由請求檢察官上訴者，
其上訴期間之計算係以檢察官收受判決正本之日期為準。
中    華    民    國  九十七  年    三    月    十四  日
                                      書記官  陳秀娟
附錄論罪科刑法條：
刑法第三百二十一條：
犯竊盜罪而有左列情形之一者，處六月以上、五年以下有期徒刑
：
一、於夜間侵入住宅或有人居住之建築物、船艦或隱匿其內而犯
    之者。
二、毀越門扇、牆垣或其他安全設備而犯之者。
三、攜帶兇器而犯之者。
四、結夥三人以上而犯之者。
五、乘火災、水災或其他災害之際而犯之者。
六、在車站或埠頭而犯之者。
前項之未遂犯罰之。


司法院資訊處製作；財團法人民間司法改革基金會備份。
